臺灣高等法院民事裁定　　　　　　　　　100年度抗字第778號
抗　告　人　賴千蕙
代　理　人　林昇格律師
複　代理人　黃維倫律師
上列抗告人因與相對人謝婉麗、張蔚誠等間假處分事件，對於中
華民國100年4月 1日臺灣臺北地方法院100年度全字第728號所為
裁定提起抗告，本院裁定如下：
    主  文
原裁定廢棄。
相對人在原法院之聲請駁回。
聲請及抗告費用由相對人負擔。
    理  由
一、相對人於原法院聲請意旨略以：抗告人於民國（下同 ）100
    年 2月24日將門牌號碼臺北市大安區○○○路○段205巷7弄6
    號之編號37及38地下車位（下稱系爭車位），以新臺幣（下
    同 ）600萬元出售於相對人，兩造並於同日簽訂停車位買賣
    合約書（下稱系爭車位買賣契約），相對人並已支付第一期
    款60萬元予抗告人。詎抗告人竟稱系爭車位係與門牌號碼臺
    北市○○○路○段221號11樓暨坐落基地（下稱系爭房地）一
    併出售，相對人既已解除系爭房屋之買賣契約，系爭車位買
    賣契約亦應一併解除云云；抗告人並自100年3月15日起陸續
    發函通知相對人拒絕繼續履約。惟系爭房地之買賣契約之買
    受人為蔚理企業顧問股份有限公司，而系爭車位買賣契約之
    買受人為相對人，二者並不相同，且上開買賣契約亦無任何
    一併出售之記載，經相對人陸續通知並發函催告抗告人履行
    系爭車位買賣契約，仍未獲置理，且抗告人似有處分系爭車
    位之情事，為免日後有不能強制執行或甚難執行之虞，相對
    人願供擔保以代釋明，爰依民事訴訟法第 532條規定，聲請
    裁定供擔保後准予假處分等語。原法院認相對人就其所主張
    之請求及假處分之原因，除已提出買賣合約書、存證信函影
    本等件外，復據陳明願供擔保以代釋明之不足，因而裁定准
    許相對人以 540萬元或同面額之國泰世華銀行敦南分行可轉
    讓定期存單供擔保後，抗告人就系爭車位不得轉讓、設定抵
    押、出租及其他一切處分行為。
二、本件抗告意旨略以：依民事訴訟法第533條準用同法第526條
    第 1項規定，債權人對於請求及假處分之原因均應釋明之。
    相對人就假處分之原因雖稱抗告人似有處分系爭車位之情事
    ，惟就相對人所提出訴外人彭德裕就系爭房地之不動產買賣
    意願書關於車位狀態勾選為「無」之記載觀之，抗告人並未
    就系爭車位有為任何處分之情事，尚難認相對人有何保全日
    後強制執行而聲請本件假處分之必要；詎原法院竟裁定准許
    相對人假處分之聲請，顯有違誤，為此提起抗告，請求廢棄
    原裁定，並駁回相對人假處分之聲請等語。
三、按債權人就金錢請求以外之請求，因請求標的之現狀變更，
    有日後不能強制執行，或甚難執行之虞，欲保全強制執行者
    ，得聲請假處分，民事訴訟法第 532條定有明文。又依同法
    第533條前段準用第526條第1項、第2項規定，債權人應就其
    請求及假處分之原因加以釋明，兩者缺一不可。前開釋明如
    有不足，而債權人陳明願供擔保或法院認為適當者，法院始
    得定相當之擔保，命供擔保後為假處分。倘債權人就其請求
    及假處分之原因未予釋明，僅陳明願供擔保以代釋明而聲請
    假處分，法院即不得命供擔保後為假處分之裁定。
四、經查：相對人以抗告人所有之系爭車位有保全必要，向原法
    院聲請假處分，固提出停車位買賣合約書及付款證明、張修
    衡地政士之通知、相對人及抗告人之存證信函、永慶房屋仲
    介廣告、買方給付服務費承諾書、不動產買賣意願書等影本
    為證（見原法院卷第 7頁至第32頁）；惟據相對人提出之上
    開永慶房屋仲介廣告、買方給付服務費承諾書、不動產買賣
    意願書所載，均係關於抗告人出售系爭房地之資料，且上開
    仲介廣告及不動產買賣意願書上關於車位之記載，均標示為
    「無」(見原法院卷第30頁、第32頁)，因此，充其量僅能認
    定抗告人有出售系爭房地之計畫，尚難認抗告人有何處分系
    爭車位之情事。此外，相對人就其主張系爭車位有日後不能
    強制執行或甚難執行之虞之「假處分之原因」，經本院通知
    兩造到庭調查後，復未能提出其他證據以為釋明，自難認其
    已盡釋明義務。揆諸前開說明，法院自不能准許相對人供擔
    保以補釋明之欠缺，而為准許假處分之裁定。原法院未詳予
    調查審認，遽予准許相對人供擔保而為假處分之聲請，於法
    尚有未合。抗告意旨指摘原裁定不當，聲明廢棄，為有理由
    。自應由本院廢棄原裁定，並駁回相對人在原法院之聲請。
五、據上論結，本件抗告為有理由，爰裁定如主文。
中    華    民    國   100    年    8     月    31    日
                  民事第十九庭
                      審判長法  官  魏麗娟
                            法  官  李媛媛
                            法  官  吳麗惠
正本係照原本作成。
本裁定除以適用法規顯有錯誤為理由外，不得再抗告。如提起再
抗告，應於收受後10日內委任律師為代理人向本院提出再抗告狀
。並繳納再抗告費新台幣１千元。
中    華    民    國   100    年    9     月    1     日
                            書記官  吳碧玲